# 税审与财务审计不一致

提问人：709046552 时间：2020-02-09 09:58:39
陈版， 18 年我单位年底税审先做完了，进行了所得税调整，出具了税审报告。后来会计事务所财务审计入场，涉及损益类调减应交所得税， 19 年我们根据财务审计调整分录进行了调整，因为税审根财务审计调整的数不一致，现在应交所得税科目期末是负数，应该怎么处理才能让应交所得税为 0 比较好。

回答人：chenyiwei
这种情况，企业根据财务审计结果认为 2018 年度多交了企业所得税，对此应与主管税务机关沟通，确认能否申请退回多缴税款，或者将多交的税款抵顶以后年度的应纳税款。如果税务机关确认可以这样处理，则多缴税款应作为“当期所得税资产”列报为“其他流动资产”（其中，如果采用抵顶以后年度应纳税额的方式，则应确保以后年度预计可产生足够多的应纳税所得额）。如果税务机关不认可，则应将目前账面上的“应交税费——企业所得税”负数余额转入“所得税费用——当期所得税费用”。